最　高　行　政　法　院　裁　定　　　　　　　　　　九十一年度裁字第二三九號
　　再 審原 告　甲○○
　　再 審被 告　臺南縣稅捐稽徵處
　　代　表　人　黃國精
右當事人間因牌照稅事件，再審原告對本院中華民國八十九年五月十二日八十九年度
判字第一五二四號判決提起再審之訴。本院判決如左：
　　主  文
再審之訴駁回。
再審訴訟費用由再審原告負擔。
　　理  由
按再審案件於再審判決後，當事人不得仍以同一事實理由，對原判決提起再審之訴，
本院四十四年裁字第四十四號著有判例。本件再審原告所有000－0000號自小
客車於民國八十年間未依交通管理機關指定檢驗日期依法辦理檢驗，亦未依規定自動
繳回牌照或申報停駛、報廢等登記手續，致欠繳八十年至八十四年使用牌照稅，案經
再審被告查獲，乃將欠繳之八十年至八十三年部分移送法院強制執行。再審原告，以
系爭車輛於八十年間臨時發生故障迄應檢驗之日期尚未修復，致無法駛往檢驗，監理
機關應予吊扣牌照，並免徵牌照稅云云，申請復查，再審被告以車輛必先經報停或自
動繳回執照，申請停駛等手續後始有免徵稅費之適用，乃以（八十四）南縣稅消字第
八四○一三八四○號函否准其所請。再審原告對該函復不服，提起訴願，未獲變更，
乃向財政部提起再訴願，案經財政部八十五年四月十八日台財訴第00000000
0號再訴願決定以再審原告因使用牌照稅於八十四年三月三十日向再審被告申請復查
，再審被告自應於接到申請書後二個月內復查決定，並作成決定書，通知再審原告。
惟再審被告對再審原告復查之申請，係以八十四年四月二十二日八四南縣稅消字第八
四○一三八四○號函復再審原告：「．．．機動車輛因不能使用或經吊、註銷牌照、
車主於徵期內將牌照郵寄繳回監理站，而不依規定辦妥報廢、報停手續可視同報停。
．．．所欠繳之牌照稅（八十一年至八十四年期）仍應依規定繳納」，核其性質，尚
不能認為已依法作成復查決定，訴願決定未予糾正，亦欠妥適，爰將原處分及訴願決
定均撤銷，著由再審被告重為復查決定。嗣再審被告重為復查之結果，以再審原告申
請復查八十一年至八十三年度使用牌照稅部分，核已逾法定三十日之復查期間，程序
未合，應予駁回，至八十四年度使用牌照稅部分則仍維持原核定。再審原告仍不服，
提起訴願，旋遭決定駁回，遂向財政部提起再訴願，經財政部再訴願決定：「訴願決
定及原處分關於八十二至八十四年期使用牌照稅部分均撤銷，其餘再訴願駁回。」再
審原告對駁回（即八十一年期）部分不服，提起行政訴訟，經本院八十八年度判字第
八九號判決駁回，再審原告提起再審之訴，復經本院八十九年度判字第一五二四號判
決（下稱原判決）駁回，再審原告以原判決有現行行政訴訟法第二百七十三條第一項
第一款（相當於修正前行政訴訟法第二十八條第一款）再審事由，復對之提起再審之
訴，核其狀述理由無非謂伊並不認為有繳納八十一年期使用牌照稅之義務，自不會注
意有無公告開徵，又所謂申請復查係納稅義務人對稽徵機關向其徵稅之異議表示，再
審原告當然於繳款書送達後始申請復查，亦不能依公告開徵日期申請之等語。惟查上
開事由，業據再審原告於前茲各次訴訟程序中提出主張，而為本院所不採，茲再審原
告復以同一原因事實對於本院最近一次之判決，提起再審之訴，揆諸首揭判例意旨，
難謂合法。況再審原告所主張之事實，核與行政訴訟法第二百七十三條第一項各款及
第二項情形無一相符，其顯無法定再審事由而提起再審，自非法之所許，仍應予駁回
。
依行政訴訟法第二百七十八條第一項、第一百零四條、民事訴訟法第九十五條、第七
十八條，裁定如主文。
中　　華　　民　　國　　九十一　　　年　　  三　　　　月　　二十八　　　日
                    最 高 行 政 法 院  第 三 庭
                                審 判 長 法  官　　　葉　振　權
                                         法  官      林　家　惠
                                         法  官　　　吳　錦　龍
                                         法  官　　　劉　鑫　楨
                                         法  官　　　吳　明　鴻
右  正  本  證  明  與  原  本  無  異
　　　　　　　　　　　　　　　　　　　　 法院書記官　莊  俊  亨
中　　華　　民　　國　　九十一　　　年　　　三　　　　月　　二十八　　　日
